臺灣高等法院臺南分院刑事判決　　　　　　九十一年度交上訴字第三二號　 Ｃ
　　　上　訴　人
　　　即　被　告　乙　○　○
右上訴人因公共危險案件，不服臺灣臺南地方法院九十年度交訴字第三二一號中華民
國九十一年一月三日第一審判決（起訴案號：臺灣臺南地方法院檢察署九十年度偵字
第七五七五號），提起上訴，本院判決如左：
      主      文
上訴駁回。
      事      實
一、乙○○於民國九十年四月二十九日凌晨二時許，在台南市○○○街二三四號工廠
    內飲用啤酒三、四瓶後，本應注意飲酒後吐氣所含酒精濃度超過每公升０‧二五
    毫克以上者，不得駕駛車輛，按其情節又非不能注意，其能注意竟疏未注意，於
    上處飲酒後吐氣經測試所含酒精濃度已高達每公升０‧七一毫克，已酒醉不能安
    全駕駛動力交通工具，詎乙○○仍不顧大眾行車之公共安全，於同日凌晨三時許
    ，酒後駕駛未懸掛車牌之車號ＵＬ─３４５６號自小客車，沿台南市○○路○○
    道由西往東方向行駛（酒後不能安全駕駛交通工具而駕駛部分，業經臺灣臺南地
    方法院台南簡易庭另案以九十年度南交簡字第六八三號刑事簡易判決先行判處罰
    金二萬元確定），途經台南市○○路○段、青年路口時，因不勝酒力不慎撞及由
    甲○○所騎駛後載郭耀仁而沿北門路一段由北向南駛來之車號ＬＤＦ─５９２號
    重型機車，致甲○○人車倒地，受有右踝處約二公分長撕裂性傷口之傷害（過失
    傷害部分未據告訴），詎乙○○肇事後僅停車暫留一下，未下車察看甲○○傷勢
    並採取救護措施，隨即逕自駕車離去，適有警方巡邏車經過現場，旋由員警依甲
    ○○指引之方向循線在台南市○○路與青年路南側巷子口內查獲已停妥上開自小
    客車之乙○○，經測得其吐氣所含酒精濃度已高達前開數值，而查悉上情。
二、案經台南市警察局第二分局報請臺灣台南地方法院檢察署檢察官偵查起訴。
      理      由
一、訊據上訴人即被告乙○○對於右開時、地酒後駕車不慎發生車禍並致被害人甲○
    ○受傷之事實不諱，惟矢口否認有肇事後未救護被害人隨即駕車離去之事實，並
    辯稱：我是被他們撞到，對方的男友走過來，他說我們雙方自行負責，我們在現
    場講幾分鐘，我並沒有馬上離開現場云云。惟查：
  (一)右揭事實，業據被害人甲○○於警訊及檢察官偵查中到庭陳述甚詳在卷，又被害
    人甲○○遭被告駕車撞及後，受有如事實欄所載之傷害，被告並因此與被害人達
    成民事和解乙節，亦有臺灣基督長老教會新樓醫院以九十年十月二日新樓歷字第
    九０五０一號函檢附之被害人病歷一份、和解書一紙附卷可稽，此外復有道路交
    通事故調查報告表一紙、道路交通事故現場蒐證照片十四幀、吐氣所含酒精濃度
    測試值結果單影本一紙、台南市警察局舉發違反道路交通管理事件通知單影本二
    紙在卷可資佐證，因而被告所辯稱：伊並未肇事逃逸云云，不足採信。
  (二)被告於警訊時坦承：未經被害人同意即駕車離去等語無訛（參警訊卷第一頁反面
    ），核與被害人甲○○於警訊中供稱：「對方駕駛人（即被告）未下車處理，在
    車內只問了乙句有無怎樣，也未留下任何資料，未採取救護措施，便駕車逕自離
    去」等語（見警訊卷第二頁反面）；於偵查中陳稱：「（問：車禍發生後肇事者
    如何處理？）發生車禍後我受傷，我朋友扶我到路邊，結果肇事者也沒下車就開
    走了，附近圍觀之人說肇事車輛跑了，剛好警車經過，就請警車去追」等語（見
    偵訊卷第九頁反面）之情節相符，並經證人郭耀仁於原審審理時陳證：「（問：
    本件車禍，你有在場？）當時我是被載，當時在路口是對撞，我與被害人都倒地
    ，被告車子前方板金有受損。因被害人說腳很痛，我看沒有流血，我以為是扭傷
    ，因在路中間，所以我就把被害人抱到路旁，當時被告是沒有開走，他開車尾隨
    停在對向車道路邊，他把車窗打開，我就過去，他問我人有沒有怎樣，我說大概
    是腳扭傷，他說人沒有怎樣就好，我又回到被害人那邊，後來我們同行的人才發
    現被告車子開走，我抬頭看，追了幾步路，剛好看到警車，就攔下來處理」等語
    屬實（見原審九十年十月二十三日審判筆錄），足見被告肇事後並未下車救護被
    害人，且亦未經被害人同意即駕車逕自離去甚明，參以證人即本件查獲員警葉上
    嘉亦到庭結證：「（問：當天處理情形？）我們到現場，沒有看到被告，是被害
    人報案後，警網通知我們被告往前鋒路、青年路方向逃逸，我們趕到該處，被告
    就在該前鋒路與青年路南側巷口被我們查獲。該處離車禍現場約五百公尺，且被
    告是繞路進入巷子內」等語明確（見原審九十年十二月二十日審判筆錄）以觀，
    本件係被害人見到警車後隨即報案，若如被告所辯稱當時已講好各自處理云云，
    核與事實不符，亦難採信。
  (三)綜上所述，被告於肇事後有駕車逃逸之事實，至為明顯，是其所辯，純係卸責之
    詞，不足採信。因而本件事證已臻明確，被告犯行足堪認定。
二、核被告乙○○所為，係犯刑法第一百八十五條之四之駕車肇事逃逸罪。原審援引
    刑事訴訟法第二百九十九條第一項前段，刑法第一百八十五條之四、第四十一條
    第一項前段，罰金罰鍰提高標準條例第二條之規定，並參酌被告犯罪之動機、目
    的、手段，其生活狀況、智識程度，與本件犯罪所生之危險、損害、被害人傷勢
    之輕重、被告犯罪後之態度及其已與被害人達成民事和解等一切情狀，量處有期
    徒刑陸月，並諭知易科罰金之折算標準，以資懲儆。本院經核其認事用法，均無
    不當，量刑亦稱妥適。被告上訴意旨，猶執前詞，否認犯罪，為無理由，應予駁
    回。
據上論斷，應依刑事訴訟法第三百六十八條，判決如主文。
本案經檢察官楊治宇到庭執行職務。
中    華    民    國      九十一      年      四      月      十        日
                                  臺灣高等法院臺南分院刑事第六庭
                                      審判長法官  楊    明    章
                                            法官  戴    勝    利
                                            法官  顏    基    典
右正本證明與原本無異。
如不服本判決，應於判決送達後十日內向本院提出上訴狀，其未敘述理由者並應於提
出上訴狀後十日內向本院補提理由書（應附繕本)。
                                      法院書記官  呂    嘉    文
中    華    民    國      九十一      年      四      月      十一      日
附錄法條：
刑法第一百八十五條之四：駕駛動力交通工具肇事，致人死傷而逃逸者，處六月以上
                        五年以下有期徒刑。
